【裁判字號】    91,訴,1428
【裁判日期】    920107
【裁判案由】    毒品危害防制條例
【裁判全文】
臺灣彰化地方法院刑事判決                        九十一年度訴字第一四二八號
    公  訴  人  臺灣彰化地方法院檢察署檢察官
    被      告  甲○○  男  四.
右列被告因違反毒品危害防制條例案件，經檢察官提起公訴（九十一年度毒偵字第二
七一三號），本院判決如左：
    主  文
甲○○施用第一級毒品，處有期徒刑柒月。
    事  實
一、甲○○前於民國九十年間因施用毒品案件，經送觀察、勒戒後，認有繼續施用毒
    品之傾向，再經本院以九十年度毒聲字第二八一六號裁定送強制戒治，執行滿三
    月後，其成效經評定合格，無繼續戒治之必要，另經本院以九十年度毒聲字第四
    六八四號裁定停止戒治，所餘戒治期間交付保護管束，並於九十一年七月十七日
    保護管束期滿，未經撤銷停止戒治，由台灣彰化地方法院檢察署檢察官於同年八
    月五日以九十一年度戒毒偵字第六九八、六九九號為不起訴處分確定。詎甲○○
    仍未戒除毒癮，復基於施用第一級毒品之犯意，於九十一年九月十二日十九時五
    十五分或其前三日內某時，在彰化縣芳苑鄉某處，以不詳方式施用第一級毒品海
    洛因乙次。嗣於九十一年九月十二日十九時五十五分許，甲○○依規定至彰化縣
    警察局二林分局接受定期調驗，經採驗其尿液結果呈鴉片類陽性（嗎啡陽性）反
    應始查悉上情。
二、案經彰化縣警察局二林分局報請台灣彰化地方法院檢察檢察官偵查起訴。
    理  由
一、訊據被告甲○○，矢口否認有前揭施用第一級毒品之犯行，辯稱：其於採尿前四
    日內，因感冒人均在家中，又其曾至西藥房購買感冒藥水，且一直服用迄採尿前
    云云。經查，被告於九十一年九月十二日十九時五十五分許，因列管毒品人口，
    依規定至彰化縣警察局二林分局接受定期調驗，所採集之尿液，經送驗結果，發
    現呈鴉片類陽性反應（嗎啡陽性），此有詮昕科技股份有限公司於九十一年九月
    二十五日所出具之濫用藥物尿液檢驗報告乙紙附卷可稽。衡諸海洛因進入人體內
    經代謝及水解作用，通常於三日七十二小時內隨尿液排出體外之經驗法則，且依
    行政院國軍退除役官兵輔導委員會臺北榮民總醫院八十三年四月七日（八三）北
    總內字第０三０五八號函針對：有關「服用安非他命或海洛因（嗎啡）以外之藥
    物或飲料者，其尿液檢驗結果是否可能有安非他命或海洛因（嗎啡）反應」乙節
    之解釋內容可知：如利用精密的儀器分析，將可排除偽陽性之可能，而得到正確
    的答案，因此篩檢結果必須進一步確認，在目前最常採用之確認方法為氣相層析
    質譜儀（ＧＣ／ＭＳ），此乃因在良好的操作條件下，以氣相層析質譜儀作藥物
    及其代謝產物之定性及定量分析，幾乎不會有偽陽性反應產生，有前開醫院函文
    一件可參，而本件被告於九十一年九月十二日為警採集之尿液，送請詮昕科技股
    份有限公司，由該公司以氣相層析質譜儀分析法確認檢驗之結果，呈鴉片類陽性
    反應（嗎啡陽性）無誤，且其嗎啡反應達９９１ｎｇ／ｍｌ，遠超過標準值，是
    被告縱如其所稱採尿前曾服用感冒藥水云云，亦不致於尿液中呈現鴉片類（嗎啡
    ）陽性反應，另參合被告自承於採尿前之三日內均在彰化縣芳苑鄉○○村○○路
    ○○段二四九巷二弄廿號之住處等語，足認被告於九十一年九月十二日十九時五
    十五分採尿時或其前三日內，在彰化縣芳苑鄉某處，確有施用第一級毒品海洛因
    之行為無誤，被告上開所辯，委難採信。又查，被告前於九十年間因施用毒品案
    件，經送觀察、勒戒後，認有繼續施用毒品之傾向，再經本院以九十年度毒聲字
    第二八一六號裁定送強制戒治，執行滿三月後，其成效經評定合格，無繼續戒治
    之必要，再經本院以九十年度毒聲字第四六八四號裁定停止戒治，所餘戒治期間
    交付保護管束，並於九十一年七月十七日保護管束期滿，未經撤銷停止戒治，由
    台灣彰化地方法院檢察署檢察官於同年八月五日以九十一年度戒毒偵字第六九八
    、六九九號為不起訴處分確定，有該不起訴處分書、台灣彰化地方法院檢察署刑
    案資料查註紀錄表及台灣高等法院被告全國前案紀錄表各一份附卷可參，本件被
    告於強制戒治期滿不起訴處分確定後，五年內再犯毒品危害防制條例第十條之罪
    ，被告犯罪事證明確，其前開犯行洵堪認定，應依法論科。
二、核被告所為，係犯毒品危害防制條例第十條第一項之施用第一級毒品罪。其於施
    用第一級毒品前持有海洛因之低度行為，應為施用之高度行為所吸收，不另論罪
    。爰審酌被告之品行、智識程度、犯罪之動機，所生危害及犯罪後態度等一切情
    狀，量處如主文所示之刑，以示儆懲。
據上論斷，應依刑事訴訟法第二百九十九條第一項前段，毒品危害防制條例第十條第
一項，判決如主文。
本案經檢察官楊忠誠到庭執行職務。
中  華      民      國      九十二    年      一     月     七      日
                                臺灣彰化地方法院刑事第二庭
                                    法      官  王義閔
右正本證明與原本無異。
如不服本判決，應於判決送達後十日內，向本院提出上訴狀( 須附繕本 )。
                                    法院書記官  詹國立
中      華      民      國      九十二    年      一     月     八      日
毒品危害防制條例第十條：
施用第一級毒品者，處六月以上五年以下有期徒刑。
施用第二級毒品者，處三年以下有期徒刑。


司法院資訊處製作；財團法人民間司法改革基金會備份。
